【裁判字號】    89,訴,2535
【裁判日期】    900104
【裁判案由】    毒品危害防制條例
【裁判全文】
台灣台中地方法院刑事判決                        八十九年度訴字第二五三五號
    公  訴  人  台灣台中地方法院檢察署檢察官
    被      告  甲○○
右列被告因違反毒品危害防制條例案件，經檢察官提起公訴（八十九年度毒偵字第六
五六九號），本院判決如左：
    主  文
甲○○施用第一級毒品，累犯，處有期徒刑拾月，扣案第一級毒品海洛因壹小包（淨
重貳點柒玖公克）沒收銷燬之；又施用第二級毒品，累犯，處有期徒刑柒月，扣案第
二級毒品安非他命壹小包（毛重貳點伍公克）沒收銷燬之；應執行有期徒刑壹年肆月
，扣案第第一級毒品海洛因壹小包（淨重貳點柒玖公克）及第二級毒品安非他命壹小
包（毛重貳點伍公克），均沒收銷燬之。
    事  實
一、甲○○前曾違反麻醉藥品管理條例案件多次，最近一次於民國（下同）八十五年
    間經本院判處有期徒刑六月，於八十八年十二月間緝獲後，於八十八年十二月十
    三日入監執行，甫於八十九年六月十二日執行完畢，仍不知悔改警惕，前因施用
    毒品案件，經依本院先後二次裁定送觀察、勒戒後，均認無繼續施用毒品之傾向
    ，經台灣台中地方法院檢察署檢察官分別於八十八年八月三日及八十九年五月十
    日，以八十八年度毒偵字第一六四０五號及八十九年度毒偵字第二四五０號為不
    起訴處分確定。詎甲○○復於八十九年十月九日晚上七時三十分許，在台中縣潭
    子鄉○○路○○路旁自用小客車內，非法施用第一級毒品海洛因及第二級毒品安
    非他命各一次，嗣於八十九年十月十日上午十時十五分許，在台中縣潭子鄉○○
    路○段三十五之一號前為警查獲，並扣得第一級毒品海洛因及第二級毒品安非他
    命各一小包（分別為淨重二點七九公克及毛重二點五公克）。
二、案經台中縣警察局豐原分局報請台灣台中地方法院檢察署檢察官偵查起訴。
    理  由
一、右揭犯罪事實業據被告甲○○於警訊、檢察官偵查中及本院審理時自白不諱，復
    有臨檢紀錄一紙、照片二張及扣案之前開海洛因及安非他命各一小包等足資佐證
    ；又將查獲被告當時所採集之尿液送驗結果，亦呈甲基安非他命陽性反應，此有
    台中縣警察局豐原分局受理嫌疑人尿液採證真實姓名對照表及台中縣衛生局檢驗
    尿水報告書各一紙在卷足憑。次查被告尿液中雖未檢出嗎啡之陽性反應，惟被告
    自承伊因剛開始學習施用海洛因，致只施用一口即睡著，是其尿液中因吸入之海
    洛因數量過少而無法檢出嗎啡之陽性反應，再者，前開扣案之海洛因一小包係自
    被告身上之皮夾內查獲且為被告向綽號「阿碰」之不詳姓名年籍人所購買，業據
    被告於警訊時自承在卷，而將該扣案之海洛因送請法務部調查局鑑定結果，確含
    海洛因成分，其海洛因純度為百分之一八點五六，此有該局鑑定通知書一紙在卷
    足憑，是被告前開自白伊因剛開始學習施用海洛因，僅施用一口即睡著，致其尿
    液中未能檢出嗎啡之陽性反應，應與事實相符而堪採信。末查被告前因施用毒品
    案件，先後二次經本院裁定送觀察、勒戒後，均認無繼續施用毒品之傾向，經台
    灣台中地方法院檢察署檢察官分別於八十八年八月三日及八十九年五月十日，以
    八十八年度毒偵字第一六四０五號及八十九年度毒偵字第二四五０號為不起訴處
    分確定，此有台灣台中地方法院檢察署刑案紀錄查註表在卷可稽。綜上所述，被
    告前開自白均與事實相符，堪以採信，本件事證明確，被告犯行已堪認定。
二、核被告甲○○所為，係犯毒品危害防制條例第十條第一項及第二項之施用第一級
    、第二級毒品罪。被告於施用前持有第一級、第二級毒品之低度行為，應為施用
    之高度行為所吸收，不另論罪。被告所犯前開二罪之間，犯意各別，行為互殊，
    應予分論併罰。又被告甲○○前曾違反麻醉藥品管理條例案件多次，最近一次於
    八十五年間經本院判處有期徒刑六月，八十八年十二月間緝獲後，於八十八年十
    二月十三日入監執行，於八十九年六月十二日執行完畢，此有台灣台中地方法院
    檢察署刑案資料查註紀錄表及本院被告全國前案紀錄表各一件附卷可稽，其於受
    有期徒刑之執行完畢後，五年內再犯本件有期徒刑以上之罪，為累犯，應依刑法
    第四十七條規定加重其刑。爰審酌被告犯罪之動機、目的、手段、品行、犯罪所
    生之損害，及犯罪後之態度等一切情狀，分別量處如主文所示之刑，並定其應執
    行之刑，以示懲儆。又扣案前開海洛因及安非他命各一小包（分別為淨重二點七
    九公克及毛重二點五公克），應依毒品危害防制條例第十八條第一項前段規定宣
    告沒收並銷燬之。
據上論斷，應依刑事訴訟法第二百九十九條第一項前段、毒品危害防制條例第十條第
一項、第二項、第二十條第三項前段、第十八條第一項前段、刑法第十一條前段、第
四十七條、第五十一條第五款，判決如主文。
本案經檢察官李月治到庭執行職務。
中    華    民    國    九十        年      一        月        四      日
                                  台灣台中地方法院刑事第六庭
                                       法  官   簡  賢  坤
右正本證明與原本無異。
如不服本判決，應於判決送達後十日內向本院提出上訴狀，上訴於臺灣高等法院臺中
分院( 須附繕本 )。
                                       書記官
中    華    民    國    九十        年      一        月        五      日
附錄本案論罪科刑法條全文：
毒品危害防制條例第十條第一項
施用第一級毒品者，處六月以上五年以下有期徒刑。
毒品危害防制條例第十條第二項
施用第二級毒品者，處三年以下有期徒刑。


司法院資訊處製作；財團法人民間司法改革基金會備份。
